【裁判字號】    98,抗,1319
【裁判日期】    981229
【裁判案由】    聲請定其應執行刑
【裁判全文】
臺灣高等法院刑事裁定                  98年度抗字第1319號
抗  告  人
即  受刑人  甲○○
上列抗告人因聲請定其應執行刑案件，不服臺灣士林地方法院98
年11月18日所為裁定（98年度聲字第2124號)，提起抗告，本院
裁定如下：
    主  文
抗告駁回。
    理  由
一、原裁定意旨略以：受刑人甲○○因公共危險等案件，先後經
    判決確定如附表，茲審核檢察官聲請定其應執行之刑為正當
    ，爰依刑事訴訟法第477條第1項、刑法第53條、第51條第5
    款、第41條第1項前段、司法院大法官釋字第662號解釋，裁
    定其應執行有期徒刑7月，並諭知易科罰金標準等語。
二、抗告意旨略以：本人詐欺案已易科執行完畢，應僅執行公共
    危險有期徒刑6月部分，原裁定卻諭知應執行有期徒刑7月云
    云。按裁判確定前犯數罪者，併合處罰之；又數罪併罰，有
    二裁判以上者，依刑法第51條之規定，定其應執行之刑，刑
    法第50條、第53條分別定有明文。被告犯應併合處罰之數罪
    ，經法院以判決或裁定定其數罪之應執行刑確定者，該數罪
    是否執行完畢，均係以所定之應執行刑全部執行完畢為斷。
    其在定應執行刑之前已先執行之有期徒刑之罪，因嗣後與他
    罪合併定應執行刑，而由檢察官換發執行指揮書執行應執行
    刑，其前已執行之有期徒刑部分，僅應予扣除，該罪宣告之
    刑不能認為已執行完畢。亦即若僅數罪中之一罪所宣告之刑
    執行完畢，而數罪合併所定應執行之刑尚未執行完畢，應認
    為執行未完畢（最高法院93年台非字第298號裁定意旨、78
    年度第2次刑事庭會議決議意旨參照）。經查：本件受刑人
    所犯詐欺罪及公共危險罪，犯罪時間均在詐欺罪判決確定日
    （即98年3月17日）以前，合於數罪併罰之要件，自應依刑
    法第53條規定將二罪定其應執行刑。雖受刑人所犯詐欺罪已
    因執行易科罰金結案，惟其所犯公共危險罪尚未執行完畢，
    有本院被告前案紀錄表在卷可稽，受刑人既有他罪尚未執行
    完畢，揆諸上揭說明，自應依刑法第53條規定定其應執行之
    刑，在所定應執行之刑執行完結前，上開二罪不得謂已執行
    完畢。至於已執行部分不能重複執行，及已易科罰金部分如
    何折刑期，應由檢察官於指揮執行時依職權認定折抵之，此
    與定應執行之刑之裁定無涉，是原審裁定受處分人執行有期
    徒刑7月，經核於法並無不合，受刑人執上理由提起抗告，
    為無理由，應予駁回。
據上論斷，應依刑事訴訟法第412條，裁定如主文。
中    華    民    國    98    年    12    月    29    日
                  刑事第十五庭審判長法  官  吳昭瑩
                                    法  官  賴邦元
                                    法  官  蘇隆惠
以上正本證明與原本無異。
不得再抗告。
                                    書記官  楊妙恩
中    華    民    國    98    年    12    月    31    日


司法院資訊處製作；財團法人民間司法改革基金會備份。
